臺灣士林地方法院民事裁定
110年度訴字第1487號
上  訴  人
即  原  告  莊子翔  

被 上訴 人
即  被  告  英屬開曼群島商淘帝國際控股有限公司
法定代理人  陳建瑋  
被 上訴 人
即  被  告  周訓財  
            連之騏  
            陳東生  
            吳金山  
            賴調燦  

上列當事人間請求確認股東臨時會議不成立等事件，上訴人對於
中華民國111年7月22日本院第一審判決，提起上訴，本院裁定如
下：
    主  文
上訴人應於本裁定送達後七日內，繳納上訴裁判費新臺幣貳萬陸
仟零貳元，逾期不補正，駁回其上訴。
上訴人應於本裁定送達後七日內，提出表明上訴理由之上訴理由
狀正本及繕本。
    理  由
一、按提起第二審上訴，應以上訴狀表明「上訴理由」，並依訴
    訟標的價額繳納裁判費，民事訴訟法第441條第1項第4款、
    第77條之16第1項分別定有明文。而上訴不合程式或有其他
    不合法之情形而可以補正者，原第一審法院應定期間命其補
    正，如不於期間內補正（上訴理由除外），應以裁定駁回之
    ，此觀諸同法第442條第2項、第3項自明。次按以一訴主張
    數項標的者，其價額合併計算之。但所主張之數項標的互相
    競合或應為選擇者，其訴訟標的價額，應依其中價額最高者
    定之。同法第77條之2第1項亦有明文。
二、經查：
　㈠上訴人起訴擇一請求確認被上訴人英屬開曼群島商淘帝國際
    控股有限公司（下稱淘帝公司）民國110年1月21日第一次股
    東會決議（下稱系爭股東會決議）為不成立、無效，或撤銷
    系爭股東會決議，並請求確認被上訴人周訓財、連之騏、陳
    東生、吳金山、賴調燦與被上訴人淘帝公司間之委任關係不
    存在。經原審判決駁回，上訴人不服提起本件上訴，聲明同
    前。
　㈡經核上訴聲明請求確認被上訴人周訓財、連之騏、陳東生、
    吳金山、賴調燦與被上訴人淘帝公司間董事委任關係不存在
    ，係系爭股東會決議不成立、無效或撤銷系爭股東會決議當
    然發生之法律效果，與系爭股東會決議為不存在、無效或應
    予撤銷之訴訟利益同一，無庸另徵裁判費。而上訴聲明擇一
    請求確認系爭股東會決議不成立、無效或撤銷系爭股東會決
    議之部分，均屬因財產權訴訟，具選擇關係，應擇一定其訴
    訟標的價額。惟依上訴人提出之訴訟證據資料，其於本件訴
    訟可得受之客觀利益乃無從衡量，屬訴訟標的價額不能核定
    之情形，依民事訴訟法第77條之12之規定，其訴訟標的價額
    應以同法第466條所定不能上訴第三審之最高利益數額加10
    分之1即新臺幣（下同）165萬元定之，本件上訴之訴訟標的
    價額核定為165萬元，應徵第二審裁判費2萬6,002元，未據
    上訴人繳納。茲依民事訴訟法第442條第2項前段規定，限上
    訴人於收受本裁定送達後七日以內補繳，逾期不繳，駁回上
    訴。又上訴人所提出之民事上訴狀，未具上訴理由，併依法
    裁定依附件所示內容補正之。 
 三、爰裁定如主文。
中　　華　　民　　國　　111 　年　　9 　　月　　14　　日
                  民事第四庭  法  官  謝佳純
以上正本係照原本作成。
如對本裁定關於核定訴訟標的價額部分抗告，應於裁定送達後10
日內向本院提出抗告狀，並繳納抗告費新臺幣1,000 元；關於命
補繳裁判費部分，不得抗告。
中　　華　　民　　國　　111 　年　　9 　　月　　14　　日
                              書記官  陳怡文
附件：
上訴理由應表明下列各款事項：
㈠應廢棄或變更原判決之理由。
㈡關於前款理由之事實及證據。